臺灣臺中地方法院臺中簡易庭小額民事判決    
110年度中小字第4251號
原      告  馨琳揚企管顧問有限公司


法定代理人  唐明良  

訴訟代理人  王郁雯  
            蔡馥琳  

被      告  謝文傑  


上列當事人間請求給付電話費事件，經本院於民國111年2月22日
言詞辯論終結，判決如下：
    主      文
被告應給付原告新臺幣貳萬陸仟貳佰陸拾參元，及其中新臺幣捌
仟柒佰壹拾貳元自民國一百一十年十一月二十五日起至清償日止
，按週年利率百分之五計算之利息。
訴訟費用新臺幣壹仟元由被告負擔。
本判決得為假執行。
   爭執事項及理由要領
一、原告主張：被告於民國101年1月19日、101年3月12日，陸續
    向訴外人亞太電信股份有限公司（下稱亞太公司）申請租用
    電信門號0000000000，向威寶電信股份有限公司（下稱威寶
    公司）申請租用電信門號0000000000、0000000000號之行動
    電話服務，約定租用期間24個月、30個月、30個月，詎被告
    未依約定繳納電信費，遭亞太公司、威寶公司、分別於101
    年6月4日、101年7月23日、101年7月23日終止行動電話服務
    契約，被告積欠電信費分別為新臺幣（下同）5,257元、3,4
    55元，及提前終止契約之應付補償金7,311元【違約金計算
    方式：9000元×（730-137）/730＝7311元】、10,240元【違
    約金計算方式：6000元×（910-133）/910＝5120元、6000元×
    （910-133）/910＝5120元、5120＋5120＝10240】，共計26,26
    3元。嗣威寶公司申請與台灣之星電信股份有限公司（下稱
    台灣之星公司）合併，並由經濟部於104年3月31日函文核淮
    ，合併後台灣之星公司為存續公司，台灣之星公司、亞太公
    司分別將上開債權讓與原告，並以起訴狀繕本之送達作為債
    權讓與之通知等情，業據其提經濟部函、債權讓與證明書、
    第三代行動通信業務服務申請書、專案同意書、第三代行動
    通信業務服務申請書、專案同意書、電信費帳單、債權讓與
    證明書、行動電話服務申請書、電信服務費收據、專案補償
    款繳款單、通知函、退件信封影本等件為證；而被告
    已於相當時期受合法之通知，而於言詞辯論期日不到場，亦
    未提出任何準備書狀爭執，依民事訴訟法第436條之23、第4
    36條第2項、第280條第3項準用第1項之規定，視同自認，堪
    認原告之主張為真正。從而，原告依據電信服務使用契約及
    債權讓與之法律關係，請求被告給付如主文第1項所示之金
    額及法定遲延利息，即屬有據，應予准許。又本件係適用小
    額程序為被告敗訴之判決，應依職權宣告假執行；併於訴訟
    費用裁判同時，確定其費用額如主文第2項所示（即第一審
    裁判費1,000元）。
二、訴訟費用負擔及假執行宣告之依據：民事訴訟法第78條、第
    436 條之19第1 項、第436 條之20。
中　　華　　民　　國　　111 　年　　3 　　月　　8 　　日
                      臺灣臺中地方法院臺中簡易庭
                                  法　官　吳蕙玟
以上正本係照原本作成。
如不服本判決，應於送達後20日內，以判決違背法令為理由，向
本院提出上訴狀並表明上訴理由（上訴理由應表明一、原判決所
違背之法令及其具體內容；二、依訴訟資料可認為原判決有違背
法令之具體事實），如於本判決宣示後送達前提起上訴者，應於
判決送達後20日內補提上訴理由書（須附繕本）。如委任律師提
起上訴者，應一併繳納上訴審裁判費。
中　　華　　民　　國　　111 　年　　3 　　月　　8 　　日
                                  書記官　楊思賢